臺灣高等法院臺南分院刑事判決
111年度上訴字第14號
上  訴  人  
即  被  告  陳庭甄


上列上訴人因家暴傷害案件，不服臺灣臺南地方法院110年度訴
字第726號中華民國110年11月9日第一審判決（起訴案號：臺灣
臺南地方檢察署109年度偵字第12120號、110年度偵字第9528號
），提起上訴，本院判決如下：
    主  文
原判決關於所處之刑，撤銷。
甲○○處拘役參拾日，如易科罰金，以新臺幣壹仟元折算壹日。
    理  由
壹、程序事項：
一、按刑事訴訟法第348條規定於民國110年6月16日公布，同年
    月18日生效施行，而本案係於110年12月24日繫屬本院，並
    非刑事訴訟法施行法第7之13條所規定仍適用修正前規定之
    案件，故應適用修正後刑事訴訟法第348條之規定，先予說
    明。又修正後刑事訴訟法第348條第3項規定：「上訴得明示
    僅就判決之刑、沒收或保安處分一部為之」。
二、查本件被告甲○○上訴意旨，認其於案發當時頭部開刀在家休
    養，係遭告訴人乙○○闖入家中因而受傷，且其業已坦承本件
    傷害犯行，原審量刑過重，並於本院審判期日陳明僅對量刑
    部分上訴（見本院卷第82頁)，且對於原判決（如附件）認
    定之犯罪事實及所引用之證據、理由、法條及罪名均同意，
    並無不服，檢察官及被告並均同意本院依照原審所判決之犯
    罪事實、證據、理由、引用法條及罪名為基礎，僅調查量刑
    證據及就刑度辯論（見本院卷第82頁）。依據前述規定，本
    院僅就原判決量刑妥適與否進行審理，至於原判決其他部分
    （含原判決認定之犯罪事實及罪名），則非本院審理範圍，
    先予指明。
貳、上訴論斷之理由：
一、被告上訴意旨主張：其於本件民國109年6月18日案發當時頭
    部開刀在家休養，係遭告訴人乙○○闖入家中挑釁因而受傷，
    且其業已坦承本件傷害犯行，而乙○○因本件對其之傷害犯行
    ，僅遭臺灣臺南地方法院以110年度簡字第2548號刑事判決
    ，判處拘役30日，而其卻遭原審量處拘役40日實屬過重，請
    求從輕量刑等語。　
二、量刑撤銷改判之理由：
　　原判決以被告罪證明確，因而予以論罪科刑，固非無見。惟
    查：被告於原審判決後業已於本院審理時坦承本件傷害犯行
    （見本院卷第62、67-68、84頁)，且本件案發當時被告頭部
    開刀在家休養（見本院卷第15頁被告提出之○○醫療財團法人
    ○○醫院診斷證明書在卷可憑)，係因告訴人乙○○夥同其母姊
    自行入被告屋内爭論先前發生之潑水事件，進而發生爭執而
    肇致，並非被告主動挑釁而致。原審未及審酌上情，因而量
    處被告拘役40日，所為刑之量定，稍嫌過重，容有未洽。被
    告上訴意旨，認為原審量刑不當，為有理由，原審量刑既有
    違誤，自屬難以維持，自應由本院將原判決關於所處之刑，
    予以撤銷改判，期臻妥適。
三、量刑：
　　爰審酌被告係告訴人乙○○之堂嫂之關係，本件案發當時被告
    頭部開刀在家休養，係因乙○○夥同其母姊自行入被告屋内爭
    論先前發生之潑水事件，進而發生爭執而肇致，並非被告主
    動挑釁而致，然被告因乙○○突然上門理論，並因彼此互為錄
    影發生衝突爭執，未能以理性態度溝通雙方歧見，竟濫用暴
    力徒手互毆，致乙○○受有頭部外傷併左側頭部鈍挫傷及頭髮
    拉扯傷、左側上臂、右側肘部及雙側前臂擦挫傷併泛紅之傷
    害，又被告雖於原審否認犯行，惟終能於本院審理時坦承本
    件傷害犯行之犯後態度，但仍未能與乙○○達成和解，兼衡被
    告自陳○○畢業之智識程度，從事○○○○工作，每月收入約新臺
    幣0萬0,000元，家中有一個就讀幼兒園的小孩及目前懷孕之
    家庭生活狀況(見原審卷第53-54頁；本院卷第85頁)等一切
    情狀，量處如主文欄第2項所示之刑，併諭知易科罰金之折
    算標準。
據上論斷，應依刑事訴訟法第369條第1項前段、第364條、第299
條第1項前段，刑法第41條第1項前段，判決如主文。
本案經檢察官蔡宜玲提起公訴，檢察官曾昭愷到庭執行職務。
中　　華　　民　　國　　111 　年　　2 　　月　　17　　日
                  刑事第四庭    審判長法　官  郭玫利
                                      法　官  曾子珍
                                      法　官  陳金虎
以上正本證明與原本無異。
如不服本判決應於收受送達後20日內向本院提出上訴書狀，其未
敘述上訴理由者，並得於提起上訴後20日內向本院補提理由書（
均須按他造當事人之人數附繕本）「切勿逕送上級法院」。
　　　　　　　　　　　　　　　　　　　書記官  蘇文儀　　
中　　華　　民　　國　　111 　年　　2 　　月　　17　　日
附錄本案論罪科刑法條：
中華民國刑法第277條：
傷害人之身體或健康者，處5年以下有期徒刑、拘役或50萬元以
下罰金。
犯前項之罪，因而致人於死者，處無期徒刑或7年以上有期徒刑
；致重傷者，處3年以上10年以下有期徒刑。